臺灣高等法院高雄分院刑事判決　　 100年度上更(一)字第81號
上　訴　人
即　被　告　陳正坤
指定辯護人　義務辯護人陳建誌律師
上列上訴人因毒品危害防制條例案件，不服臺灣高雄地方法院98
年度訴字第379 號中華民國98年11月30日第一審判決（起訴案號
：臺灣高雄地方法院檢察署97年度偵字第34014 號），提起上訴
，經最高法院發回更審，本院判決如下：
    主  文
原判決關於販賣第二級毒品有罪部分撤銷。
陳正坤被訴於民國九十七年八月十七日販賣第二級毒品部分無罪
。
    理  由
一、公訴意旨略以：被告陳正坤基於販賣第二級毒品甲基安非他
    命之犯意，於民國97年8 月17日上午1 時許，由谷巍以門號
    0000000000號行動電話撥打被告陳正坤之0000000000號行動
    電話向被告陳正坤購買第二級毒品甲基安非他命，而後被告
    陳正坤在高雄縣鳳山市（改制前，下同）某處販賣新臺幣（
    下同）500 元至1 千元之第二級毒品甲基安非他命予谷巍。
    因認被告陳正坤涉犯毒品危害防制條例第4 條第2 項販賣第
    二級毒品罪。
二、公訴人認被告陳正坤涉犯販賣第二級毒品罪，係以被告陳正
    坤之陳述、證人谷巍之證述，並有通聯紀錄、憲兵司令部刑
    事鑑識中心鑑定書、真實姓名對照表在卷可稽，資為主要論
    據。
三、訊據上訴人即被告（下稱被告）陳正坤否認有販賣第二級毒
    品之犯行，辯稱其並未販賣第二級毒品甲基安非他命予谷巍
    等語。
四、經查：
    (一)證人谷巍於偵查及原審審理中固均結證稱其於97年8 月17
      日有向被告陳正坤購買500 元至1 千元之第二級毒品甲基
      安非他命後施用等語（見偵查卷第81頁、原審卷第281 、
      284 、286 頁）；惟觀諸證人谷巍於97年8 月17日在司法
      警察官詢問中陳述其最後一次於97年8 月17日上午1 時許
      在停放鳳山高中附近之車上施用第二級毒品甲基安非他命
      ，該次之第二級毒品甲基安非他命係向綽號「阿坤」購買
      ，向「阿坤」購買之地點在高雄市三民區○○○路迪諾遊
      藝場內及高雄縣鳳山市○○路上超市門口停車場等語（見
      警卷第36－37 頁 ）；於97年8 月26日國防部中部地方軍
      事法院檢察署偵查中陳稱其於97年8 月17日上午1 時許，
      在高雄縣鳳山市綽號「阿坤」家中，以500 元向「阿坤」
      購買第二級毒品甲基安非他命後，當場用「阿坤」所有玻
      璃球燃燒吸食等語（見警卷第43頁）；於97年10月22日司
      法警察官詢問中陳述其最後一次於97年8 月17日上午1 時
      許在高雄市○○區○○路與正義街口向「阿坤」購買1 千
      元之第二級毒品甲基安非他命等語（見警卷第49頁）；於
      偵查中結證稱其於97年8 月17日上午1 時許，在高雄縣鳳
      山市向「阿坤」購買500 元或1 千元之第二級毒品甲基安
      非他命等語（見偵查卷第81頁）；於原審審理中結證稱其
      於97年8 月17日原欲至高雄縣鳳山市向被告陳正坤購買第
      二級毒品甲基安非他命，因被告陳正坤要外出，故在高雄
      市○○區○○路與正義街口路邊購買500 元至1 千元之第
      二級毒品甲基安非他命，購買後即一邊開車一邊施用等語
      （見原審卷第281 、284 －286 頁）；互核證人谷巍上開
      陳述情節，證人谷巍就向被告陳正坤購買第二級毒品甲基
      安非他命之地點或稱高雄市三民區○○○路迪諾遊藝場內
      及高雄縣鳳山市○○路上超市門口停車場，或稱高雄縣鳳
      山市綽號「阿坤」家中，或稱高雄市○○區○○路與正義
      街口，又證人谷巍就其向被告陳正坤購買第二級毒品甲基
      安非他命之金額或稱500 元、或稱1 千元，或稱500 元至
      1 千元，另證人谷巍就其購得第二級毒品甲基安非他命後
      施用之地點，或稱在停放鳳山高中附近之車上施用第二級
      毒品甲基安非他命，或稱在被告陳正坤住處當場用被告陳
      正坤所有玻璃球燃燒吸食，或稱在高雄市○○區○○路與
      正義街口路邊購得第二級毒品甲基安非他命後即一邊開車
      一邊施用，是證人谷巍就其於97年8 月17日向被告陳正坤
      購買第二級毒品甲基安非他命後施用之情節前後反覆，難
      謂無瑕疵可指，況為避免證人谷巍虛偽陳述其毒品來源俾
      圖藉毒品危害防制條例第17條規定減輕其刑，自仍應調查
      其他證據資以佐證證人谷巍之證與事實相符。
    (二)證人谷巍於97年8 月17日上午3 、4 時許為高雄憲兵隊查
      獲後採取之尿液送檢驗，確呈第二級毒品甲基安非他命陽
      性反應，固有憲兵司令部刑事鑑識中心鑑定書及真實姓名
      對照表附卷可稽（見警卷第51頁、偵查卷第93頁）。然證
      人谷巍之尿液檢驗呈第二級毒品甲基安非他命陽性反應，
      僅足以證明證人谷巍於97年8 月17日上午3 、4 時許遭查
      獲採尿時回溯24小時內某時有施用第二級毒品甲基安非他
      命，尚無從據以佐證證人谷巍施用之第二級毒品甲基安非
      他命係向被告陳正坤所購買。
    (三)證人谷巍於97年8 月17日係使用門號0000000000號行動電
      話，已經證人谷巍於原審審理中結證明確（見原審卷第28
      4 頁），而被告陳正坤於97年8 月17日係使用門號000000
      0000號行動電話，亦經被告陳正坤陳明在卷（見本院卷第
      103 頁）；又被告陳正坤使用之門號0000000000號行動電
      話與證人谷巍使用之門號0000000000號行動電話於97年8
      月16日下午9 時41分許、同日上午10時40分許、同日上午
      10時47分許、同日上午10時54分許、97年8 月17日上午2
      時17分許、97年8 月17日上午2 時18分許、97年8 月17
      日上午3 時1 分許、97年8 月17日上午3 時16分許分別有
      通聯，此固有通聯紀錄附卷可憑（見偵查卷第108 －111
      頁）；然觀諸被告陳正坤與證人谷巍於上開時間內以電話
      通聯，並無通訊監察譯文可藉以知悉被告陳正坤與證人谷
      巍於97年8 月16日之通話內容，是上開電話通聯紀錄亦無
      從據以證明被告陳正坤有販賣第二級毒品甲基安非他命予
      證人谷巍之情。
    (四)至被告陳正坤所辯其曾於97年8 月17日之前數日受谷巍委
      託代為購買第二級毒品甲基安非他命，之後2 人在某汽車
      旅館共同施用一節，固經證人谷巍於原審審理中結證否認
      有與被告陳正坤在汽車旅館共同施用毒品等語（見原審卷
      第286 、288 頁），惟被告陳正坤有無販賣第二級毒品甲
      基安非他命予谷巍之犯行，自應以積極證據證明，尚不得
      以被告陳正坤所辯不足採遂認被告陳正坤有販賣第二級毒
      品甲基安非他命之行為。
    綜上所述，證人谷巍證述於97年8 月17日向被告陳正坤購買
    第二級毒品甲基安非他命之情，尚無從遽信為真實，此外，
    復查無其他積極證據足資證明被告陳正坤於97年8 月17日有
    販賣第二級毒品甲基安非他命予谷巍之犯行，被告陳正坤之
    犯罪自屬不能證明。
五、原審未詳為推求，遽認被告陳正坤有於97年8 月17日販賣第
    二級毒品予谷巍而為論罪科刑判決，即有未當，被告陳正坤
    上訴意旨否認此部分犯罪，指摘原判決此部分不當，為有理
    由，自應由本院將原判決此部分撤銷改判，並諭知被告陳正
    坤此部分無罪。
據上論結，應依刑事訴訟法第369 條第1 項前段、第364 條、第
301 條第1 項，判決如主文。
本案經檢察官方娜蓉到庭執行職務。
中    華    民    國  100     年    10    月    20    日
                    刑事第八庭  審判長法  官  李炫德
                                      法  官  徐美麗
                                      法  官  郭玫利
以上正本證明與原本無異。
如不服本判決應於收受本判決後10日內向本院提出上訴書狀，其
未敘述上訴理由者，並得於提起上訴後10日內向本院補提理由書
狀（均須按他造當事人之人數附繕本）「切勿逕送上級法院」。
中    華    民    國  100     年    10    月    20    日
                                      書記官  梁美姿